ja: 卵回し: オートマチック; 手動; セミオートマチック; その他
zh-TW: 翻蛋: 自動; 手動; 半自動; 其他
hr-HR: Okretanje jaja: Automatsko; Ručno; Poluautomatsko; Ostalo
sv: Äggvändning: Automatisk; Manuell; Halvautomatisk; Övrigt
sk-SK: Otáčanie vajec: Automatický; Manuálny; Poloautomatický; Iné
en: Egg turning: Automatic; Manual; Semi-automatic; Other
vi: Ấp trứng: Số tự động; Xe lăn thủ công; Bán tự động; Khác
de: Eier wenden: Automatisch; Manuell; Halbautomatisch; Sonstiges
el: Περιστροφή αυγών: Αυτόματο; Χειροκίνητο; Ημιαυτόματο; Άλλο
it: Girare le uova: Automatico; Manuale; Semiautomatico; Altro
ko: 알굴리기: 자동; 수동; 반자동; 기타
sl-SI: Obračanje jajc: Samodejno; Ročno; Polavtomatsko; Drugo
pt-BR: Viragem de ovo: Automática; Manual; Semiautomático; Outro
ru: Переворот яиц: Автоматический; Ручной; Полуавтоматический; Другой
nb: Eggvending: Automatisk; Manuell; Semiautomatisk; Annet
es: Giro de huevos: Automático; Manual; Semiautomático; Otros
fi: Munan kääntäminen: Automaattinen; Manuaalinen; Puoliautomaattinen; Muu
pl: Obracanie jaj: Automatyczny; Ręczny; Półautomatyczna; Inne
ro-RO: Întoarcere ouă: Automată; Manuală; Semiautomată; Altele
cs: Obracení vajec: Automatický; Ruční; Poloautomatický; Jiné
bg-BG: Обръщане на яйца: Автоматично; Ръчно; Полуавтоматично; Други
da: Æggedrejning: Automatisk; Manuel; Halvautomatisk; Andet
nl: Ei draaien: Automatisch; Handmatig; Halfautomatisch; Andere
pt-PT: Viragem de ovo: Automático; Manual; Semiautomático; Outro
tr: Yumurta çevirme: Otomatik; Manuel; Yarı otomatik; Diğer
zh-CN: 翻转蛋: 自动的; 手动; 半自动; 其他
hu: Tojásforgatás: Automatikus; Manuális; Félautomatikus; Egyéb
lt-LT: Kiaušinių vartymas: Automatinis; Rankinis; Pusiau automatinis; Kita
th: การกลับไข่ฟัก: อัตโนมัติ; มือเข็น; กึ่งอัตโนมัติ; อื่นๆ
fr: Retournement des œufs: Automatique; Manuel; Semi-automatique; Autre